【裁判字號】    98,抗,430
【裁判日期】    980311
【裁判案由】    清償借款
【裁判全文】
臺灣高等法院民事裁定                   98年度抗字第430號
抗  告  人  甲○○
上列抗告人因與相對人乙○○間清償借款事件，對於中華民國98
年2月4日臺灣士林地方法院97年度訴字第1540號裁定提起抗告，
本院裁定如下：
    主  文
抗告駁回。
抗告費用由抗告人負擔。
    理  由
一、按提起抗告應於裁定送達後10日之不變期間內為之。而提起
    抗告如逾抗告期間者，原第一審法院應以裁定駁回之。民事
    訴訟法第487條前段、第495條之1準用同法第442條第1項分
    別定有明文。查抗告人向原法院訴請相對人乙○○清償借款
    ，經原法院以相對人已於民國91年1月15日死亡，乃於98年1
    月17日以裁定駁回其訴，該裁定正本業於98年1月23日送達
    抗告人，有卷附送達證書可稽（見原審卷第29、30頁），揆
    諸首揭規定，其抗告期間應自送達裁定翌日起，算至98年2
    月2日已告屆滿（抗告人住所在臺北市，依「法院訴訟當事
    人在途期間標準」之規定，無須扣除在途期間）。抗告人遲
    至98年2月3日始行提起抗告，有民事抗告狀上之收文戳章可
    憑（見本院卷第4頁），顯已逾抗告期間。又抗告期間既明
    定為法定不變期間，而98年2月2日為週一，並非例假日，自
    無順延一日之必要，更無扣除抗告期間所遇例假日之可言。
    抗告人所稱處理公文應扣除例假日云云，洵屬無據。
二、抗告人雖主張其於98年2月2日17時即將抗告狀寄出，屬於法
    定期間內提出云云。惟按「所謂為訴訟行為者，係指在法院
    為之，當事人在家中或在他處所所為之準備行為，當然不能
    認為已為訴訟行為。抗告人之上訴書狀係八月十二日到達法
    院，即應以是日為上訴書狀提出於法院期日，其何時付託郵
    局代遞書狀，自可不問。」，最高法院50年台抗字第311號
    判例參照。可知抗告人提起抗告之訴訟行為，既須在法院為
    之，其於98年2月2日在郵局所為付託代遞抗告狀之準備行為
    ，當然不能認為已為訴訟行為。是其抗告狀係於98年2月3日
    到達法院，依上開說明，自應以是日為抗告狀提出於法院之
    期日。抗告人前揭所稱，亦無可採。
三、從而，原法院以抗告人抗告逾期，而於98年2月4日裁定駁回
    其抗告，並無違誤。抗告意旨指摘原裁定不當，求予廢棄，
    為無理由，應予駁回。爰裁定如主文。
中    華    民    國    98    年    3     月    11    日
                    民事第十七庭
                        審判長法  官  藍文祥
                              法  官  陳麗芬
                              法  官  張競文
正本係照原本作成。
本裁定除以適用法規顯有錯誤為理由，不得再抗告。如提起再抗
告，應於收受後10日內委任律師為訴訟代理人向本院提出再抗告
狀。並繳納再抗告費新台幣１千元。
中    華    民    國    98    年    3     月    12    日
                              書記官  章大富


司法院資訊處製作；財團法人民間司法改革基金會備份。
